【裁判字號】    97,上易,2785
【裁判日期】    971209
【裁判案由】    過失傷害
【裁判全文】
臺灣高等法院刑事判決                97年度上易字第2785號
上  訴  人  臺灣板橋地方法院檢察署檢察官
被      告  乙○○
上列上訴人因被告過失傷害案件，不服臺灣板橋地方法院，97年
度易字第2036號，中華民國97年9月19日第一審判決（起訴案號
：臺灣板橋地方法院檢察署97年度偵字第16300號），提起上訴
，本院判決如下：
    主  文
上訴駁回。
    理  由
一、按刑事訴訟法第361條第1項規定「不服地方法院之第一審判
    決而上訴者，應向管轄第二審之高等法院為之。」，而民國
    96年6月15日修正，同年7月4日修正公布之同條第2項並規定
    「上訴書狀應敘述具體理由。」，此屬法律上應具備之程式
    。又同法第362條、第367條前段分別規定「原審法院認為上
    訴不合法律上之程式或法律上不應准許或其上訴權已經喪失
    者，應以裁定駁回之。」、「第二審法院認為上訴有第362
    條前段之情形者，應以判決駁回之。」。而所謂不服第一審
    判決之「具體理由」，係指依據卷內既有訴訟資料或提出新
    事證，指摘或表明第一審判決有何採證認事、用法或量刑等
    足以影響判決本旨之不當或違法，而構成應予撤銷之具體事
    由，始克當之（例如：依憑證據法則具體指出所採證據何以
    不具證據能力，或依憑卷證資料，明確指出所為證據證明力
    之判斷如何違背經驗、論理法則）；倘僅泛言原判決認定事
    實錯誤、違背法令、量刑失之過重或輕縱，而未依上揭意旨
    指出具體事由，或形式上雖已指出具體事由，然該事由縱使
    屬實，亦不足以認為原判決有何不當或違法者（例如：對不
    具有調查必要性之證據，法院未依聲請調查亦未說明理由，
    或援用證據不當，但除去該證據仍應為同一事實之認定），
    皆難謂係具體理由，俾與第二審上訴制度旨在請求第二審法
    院撤銷、變更第一審不當或違法之判決，以實現個案救濟之
    立法目的相契合，並節制濫行上訴（參照最高法院97年度台
    上字第892號刑事判決意旨）。
二、本件檢察官上訴，其上訴書所載理由為：「茲據告訴人甲○
    ○具狀請求上訴，略以：（一）原審判決未傳訊告訴人到庭
    ；（二）原審判決未實際了解推車載物重量，以了解對告訴
    人所造成之傷害；（三）被告於庭前、庭後態度截然不同等
    語前來，顯認原審判決量刑過輕。經核尚非顯無理由，故附
    送原書狀，依刑事訴訟法第344條第3項、第361條提起上訴
    。」。
三、本院查：
(一)本院就原審卷證形式觀察，原審法院不惟於97年9月3日準備
    程序傳喚告訴人甲○○到庭，復於同日隨後進行之審判程序
    ，告訴人以證人身分接受檢察官之詢問及法官之訊問，法官
    並當庭請告訴人就本案表示意見，此等事項均有原審準備程
    序及審判程序筆錄各在卷足憑。茲檢察官上訴意旨竟指摘原
    審未傳訊告訴人，顯然背離卷證資料。
(二)其次，就本件卷證資料及原審判決形式觀察，原審判決係認
    定被告乙○○在使用大賣場手推車時，撞及告訴人甲○○之
    右腳跟，造成甲○○右足挫傷，此等事實為被告乙○○及告
    訴人甲○○所不爭執，並有告訴人甲○○受傷之診斷證明書
    、受傷腳後跟之照片、大賣場手推車之照片等各在卷可稽。
    因此，不論就犯罪行為人、犯罪被害人、犯罪之器物、被害
    人受傷之部位、受傷之程度等情節，均已至為明確。則究竟
    當時手推車上有無載運物品？載運幾件物品？均屬不具有調
    查必要性之證據，事理至明。
(三)至於被告犯罪後之態度如何，依其自偵查起至原審止，歷次
    接受訊問、審判時之供述、辯解暨表示之意見，已彰彰明甚
    。甚且原審判決亦敘明被告迄未能與告訴人達成和解，復未
    坦承犯行，因認不宜宣告緩刑，堪認原審判決確已充分審酌
    被告犯罪後之態度，量處適當之刑罰。此外，原審判決自形
    式上觀察，亦無濫權輕縱之情形，難謂有何量刑過輕之瑕疵
    。
(四)綜上所述，檢察官所執之上訴理由並未依據卷內既有訴訟資
    料或提出新事證，具體指摘或表明第一審判決有何採證認事
    、用法或量刑等足以影響判決本旨之不當或違法，而構成應
    予撤銷之具體事由，應認本件上訴未敘述具體理由及不合法
    律上之程式，應予駁回，並不經言詞辯論為之。
四、據上論斷，應依刑事訴訟法第367條前段、第372條，判決如
    主文。
中    華    民    國    97    年    12    月    9     日
                  刑事第一庭審判長法  官  葉騰瑞
                                  法  官  莊明彰
                                  法  官  王炳梁
以上正本證明與原本無異。
不得上訴。
                                  書記官  陳明琴
中    華    民    國    97    年    12    月    9     日


司法院資訊處製作；財團法人民間司法改革基金會備份。
